臺灣臺南地方法院民事裁定
111年度司監宣字第26號
聲  請  人  周庭伃  



相  對  人  周盈守  

上列聲請人聲請選任特別代理人事件，本院裁定如下：
    主  文
選任周庭伃（女、民國00年00月00日生、身分證統一編號：Z000
000000號）於相對人周盈守（男、民國00年0月00日生、身分證
統一編號：Z000000000號）對周端芳聲請請求塗銷所有權移轉登
記事件暨假執行程序、保全程序(包含執行程序)時，為相對人之
特別代理人。
    理  由
一、按無訴訟能力人有為訴訟之必要，而無法定代理人，或法定
    代理人不能行代理權者，其親屬或利害關係人，得聲請受訴
    法院之審判長，選任特別代理人，民事訴訟法第51條第2項
    定有明文。
二、聲請意旨略以：聲請人為相對人周盈守之次女，相對人於民
    國43年7月19日，於110年7月間相對人突然中風左半邊身體
    癱瘓，身體每況愈下，並於同年110年10月8日至台北三軍總
    醫院急診就醫，發現罹患肺癌轉移腦部，經過醫治後於同年
    12月2日出院並轉至台南署立醫院追蹤治療，相對人至今仍
    無法下床且生活無法自理，相對人返回台南後與相對人胞姊
    周端芳同住後，相對人胞姊拒絕聲請人探視相對人或攜相對
    人外出就醫。於聲請人擬向本院聲請相對人監護宣告(於本
    院111年度監宣字第285號繫屬中)之際，聲請人調閱相對人
    財產資料發現相對人名下臺南市○○區○○段0000○號建物持分4
    03/1013(下稱系爭不動產)於111年3月18日以贈與為由移轉
    所有權予相對人胞姊周端芳，為避免相對人胞姊將系爭建物
    出售脫產，而提出民事訴訟有其急迫性，故有聲請選任特別
    代理人之必要，爰依民事訴訟法第51條第2項之規定，聲請
    選任特別代理人等語。
三、經查：聲請人主張相對人所有建物已遭移轉乙節，業據提出
    系爭建物之建物第一、二類謄本為憑，並經本院職權調閱系
    爭不動產之過戶資料，確實相對人之持分已於111年3月24日
    以贈與為由辦理過戶，其印鑑證明資料則由受贈與人周端芳
    代理聲請人至戶政事務所辦理，有臺南市台南地政事務所函
    在卷足按。至於相對人就其意思表示或受意思表示、或辨識
    意思之能力顯有不足，且相對人辨識事務能力減退，難以自
    為訴訟等情，此有三軍總醫院出院病歷摘要單在卷可稽，堪
    認相對人應無實施訴訟行為之能力，為無訴訟能力人，而相
    對人之監護宣告於本院111年度監宣字第285號繫屬中，有本
    院家事索引卡查詢證明在卷可參，則其並無法定代理人，因
    其對周端芳有為聲請請求塗銷所有權移轉登記事件暨假執行
    程序、保全程序(包含執行程序)之必要，則聲請人聲請本院
    為相對人選任特別代理人，即屬正當。本院審酌聲請人為相
    對人之次女，有戶籍謄本1份在卷足據，應可保障相對人之
    訴訟權益，爰選任聲請人對周端芳聲請請求塗銷所有權移轉
    登記事件暨假執行程序、保全程序(包含執行程序)時，為相
    對人之特別代理人。
四、依民事訴訟法第51條第2項，裁定如主文。
中　　華　　民　　國　　111 　年　　6 　　月　　10　　日
                   家事法庭   司法事務官　陳妍文
以上正本係照原本作成。
如對本裁定抗告，須於裁定送達後10日內向本院提出抗告狀，並
應繳納抗告費新臺幣1,000元整。
中　　華　　民　　國　　111 　年　　6 　　月　　13　　日
                                  書記官　劉雙宜